【裁判字號】    98,易,189
【裁判日期】    980420
【裁判案由】    詐欺
【裁判全文】
臺灣桃園地方法院刑事判決               98年度易字第189號
公  訴  人  臺灣桃園地方法院檢察署檢察官
被      告  丙○○
選任辯護人  曾智群律師
被      告  丁○○
上列被告因詐欺案件，經檢察官提起公訴（97年度偵字第16921
號），被告於本院準備程序中就被訴事實為有罪之陳述，經詢問
當事人意見，合議庭裁定由受命法官依簡式審判程序獨任審理，
本院判決如下：
    主  文
丙○○共同犯詐欺取財罪，處有期徒刑肆月，如易科罰金，以新
臺幣壹仟元折算壹日。緩刑年。
丁○○共同犯詐欺取財罪，處有期徒刑月，如易科罰金，以新
臺幣壹仟元折算壹日。緩刑貳年。
    犯罪事實
一、丙○○成立欣桃瓦斯管路企業社（址設：臺北縣三芝鄉○○
    街146 號，下稱新桃企業社），並與其所雇用之丁○○共同
    基於為自己不法所有之犯意連絡，明知欣桃企業社之公司名
    稱易與欣桃天然氣股份有限公司 (下稱新桃公司)混 淆，先
    於97年4 月29前之某日，由丁○○將丙○○事前印製之欣桃
    瓦斯管路服務通知投遞於欣桃公司之客戶信箱後，再於97年
    4 月29日，由丁○○前往桃園縣龜山鄉○○○ 街29號3 樓乙○○住處以及桃園縣龜山鄉○○○ 街2 號2 樓甲○○住處，
    接續假借欣桃公司名義，幫忙檢查瓦斯管路，並佯稱有瓦斯
    漏氣現象，並隨即以新臺幣（下同）2,950 元價格，替乙○○更換超流量遮斷開關1 個及三層管1 條，另以5,900 元替
    甲○○更換超流量遮斷開關2 個、三層管1 條以及白內卜2
    個，使乙○○、甲○○認丁○○係欣桃公司員工，因信任該
    公司之商譽，使乙○○及甲○○陷於錯誤，不疑有他而給予
    上述價款，嗣乙○○、甲○○發覺受騙報警處理，始悉上情
    。
二、案經謝甲○○訴由桃園縣政府警察局龜山分局報請臺灣板橋
    地方法院檢察署檢察官偵查起訴。
    理  由
一、按本件被告張能凱所犯係死刑、無期徒刑、最輕本刑為3年
    以上有期徒刑以外之罪，其於準備程序就前揭被訴事實為有
    罪之陳述，經受命法官告知簡式審判程序之旨，並聽取其與
    公訴人之意見後，本院認無不得或不宜改依簡式審判程序進
    行之處，爰依刑事訴訟法第273 條之1 第1 項，裁定本件由
    受命法官獨任進行簡式審判程序，合先敘明。
二、次按被告以外之人於審判外之陳述，雖不符同法第159 條之
    1 至之4 之規定，而經當事人於審判程序同意作為證據，法
    院審酌該言詞陳述或書面陳述作成時之情況，認為適當者，
    亦得為證據，刑事訴訟法第159 條之5 第1 項定有明文。查
    本件被告及檢察官於審判程序中就下述證據資料屬傳聞證據
    ，且不符刑事訴訟法第159 條之1 至之4 之規定者，均同意
    作為證據，而本院審酌各該證據資料作成時之一切客觀情況
    ，認為適當，故得為證據。
三、上揭事實，業據被告丙○○、丁○○於本院審理時均坦承不
    諱，核與證人即告訴人甲○○、證人乙○○迭於警詢、偵訊
    時證述之情節相符，並有新桃瓦斯管路服務通知單1 紙、新
    桃瓦斯管路設備申購單1 紙、財團法人金融聯合徵信中心新
    桃企業社負責人申登資料1 份附卷可稽，足認被告2 人之任
    意性自白與事實相符，本件事證明確，其犯行堪予認定。
四、核被告所為，係犯刑法第339 條第1 項詐欺取財罪。被告2
    人具有犯意聯絡及行為分擔，為共同正犯。而其前雖曾另犯
    他案，但已緩刑期滿，刑之宣告失其效力，仍合於宣告緩刑
    之要件（最高法院87年度臺非字第56 號 判決要旨參照）。
    。爰審酌被告貪圖不法利益而詐騙他人，使告訴人甲○○及
    被害人乙○○陷於錯誤，分別交付2,950 及5,900 元，行為
    實有不當，惟念被告均已坦承犯行，並與告訴人及被害人達
    成和解，業經賠償告訴人及被害人，告訴人及被害人表示願
    予原諒自新，有和解狀2 紙在卷可考（參見本院97年度審易
    字第2078號卷第28頁、臺灣桃園地方法院檢察署97年度偵字
    第16921 號卷第79-80 頁），犯後態度良好，及被告犯罪動
    機、目的、手段、所得利益等一切情狀，量處如主文所示之
    刑，並斟酌其犯罪情節、經濟狀況等一切情形，諭知易科罰
    金之折算標準。
四、末查，被告丙○○其前雖曾另犯殺人未遂案件，經台灣台北
    地方法院以84年度訴字第2862號判處有期徒刑1 年6 月，緩
    刑4 年確定，但已緩刑期滿，刑之宣告失其效力，仍合於宣
    告緩刑之要件（最高法院87年度臺非字第56號判決要旨參照
    ）。被告丁○○前未曾因故意犯罪受有期徒刑以上刑之宣告
    ，分別有臺灣高等法院被告前案紀錄表2 份在卷可參，2 人
    因一時失慮，致罹刑典，犯後不僅坦承犯行，亦與告訴人及
    被害人達成和解，堪認已知悔悟，於本院審理時，均表身自
    悔悟，本院認其經此偵審程序及論罪科刑之教訓，當知所警
    惕，信無再犯之虞，所宣告之刑均以暫不執行為適當，被告
    丙○○並予宣告緩刑3 年，被告丁○○併予宣告緩刑2 年，
    以啟自新。
據上論斷，應依刑事訴訟法第273 條之1 第1 項、第284 條之1
、第299 條第1 項前段，刑法第28條、第339 條第1 項、第41條
第1 項前段、第74條第1 項第1 款，刑法施行法第1 條之1 第1
項、第2項前段，判決如主文。
本案經檢察官柯博齡到庭執行職務。
中    華    民    國    98    年    4     月    20    日
                  刑事第五庭    法  官   江春瑩
以上正本證明與原本無異。
如不服本判決應於收受判決後10日內向本院提出上訴書狀，並應
敘述具體理由。其未敘述上訴理由者，應於上訴期間屆滿後20日
內向本院補提理由書 (均須按他造當事人之人數附繕本)「 切勿
逕送上級法院」。
                                書記官   羅婉榕
中    華    民    國    98    年    4     月    20    日
附錄本件論罪科刑法條全文
中華民國刑法第339條
（普通詐欺罪）
意圖為自己或第三人不法之所有，以詐術使人將本人或第三人之
物交付者，處5 年以下有期徒刑、拘役或科或併科1 千元以下罰
金。
以前項方法得財產上不法之利益或使第三人得之者，亦同。
前二項之未遂犯罰之。


司法院資訊處製作；財團法人民間司法改革基金會備份。
